【裁判字號】    95,交易,65
【裁判日期】    950125
【裁判案由】    傷害
【裁判全文】
臺灣士林地方法院刑事判決              95年度交易字第65號
公  訴  人  臺灣士林地方法院檢察署檢察官
被      告  甲○○
上列被告因傷害案件，經檢察官聲請以簡易判決處刑（94年度調
偵字第216 號），本院士林簡易庭認不得以簡易判決處刑（94年
度士簡字第969 號），移由本院刑事庭改依通常程序審理並判決
如下：
    主  文
本件公訴不受理。
    理  由
一、聲請簡易判決處刑意旨（與起訴有同一效力）略以：被告甲
    ○○於民國93年9 月26日晚上，駕駛車牌號碼2B-066號營業
    用小客車，在臺北市○○區○○路2 段166 巷口，搭載乙○
    ○（LAMPAS. RONALDO. DEL）及1 名姓名年籍不詳之女子，
    於同日20時20分，抵達臺北市○○區○○路94號前（即芝山
    捷運站前）讓該名女子下車後，乙○○復要求被告甲○○繼
    續載其至臺北市○○區○○街55巷3 號之住處，因被告甲○
    ○已接獲車台無線電呼叫，需前往他處接載客人，遂拒絕乙
    ○○之請求，雙方因而發生爭執，被告甲○○竟基於普通傷
    害之犯意，持放置於車內之木棒1 支（未扣案）毆打乙○○
    頭部及身體，造成乙○○身體受有頭部與顏面撕裂傷（經縫
    合共5 針）之身體傷害，因認被告甲○○所為係犯刑法第
    277 條第1 項之傷害罪嫌。
二、按告訴乃論之罪，告訴人於第一審辯論終結前得撤回其告訴
    ，又告訴經撤回者，應諭知不受理之判決，而第302 條至第
    304 條之判決，得不經言詞辯論為之，刑事訴訟法第238 條
    第1 項、第303條第3款、第307條分別定有明文。
三、查本件告訴人乙○○告訴被告甲○○傷害案件，聲請簡易判
    決處刑書認係觸犯刑法第277 條第1 項之普通傷害罪，依同
    法第287 條前段之規定，須告訴乃論。茲據告訴人乙○○當
    庭對於被告甲○○撤回傷害告訴（本院士林簡易庭94年12月
    28日訊問筆錄，本院94年度士簡字第969 號卷第20頁參照）
    ，依照首開說明，本件爰不經言詞辯論，逕為不受理之諭知
    。另按刑事訴訟法第451 條第1 項、第3 項規定，聲請簡易
    判決處刑者，與起訴有同一之效力，本件既應諭知不受理判
    決，依刑事訴訟法第452 條之規定，即不能逕依簡易判決處
    刑而應改依通常程序審判，併予敘明。
據上論斷，應依刑事訴訟法第452 條、第303 條第3 款、第307
條判決如主文。
中    華    民    國    95    年    1     月    25    日
                  刑事第六庭審判長法  官 李育仁
                                  法  官 黃潔茹
                                  法  官 許辰舟
以上正本證明與原本無異
如不服本判決，應於送達後10日內，向本院提出上訴狀
                                  書記官  洪忠改
中    華    民    國    95    年    1     月    25    日


司法院資訊處製作；財團法人民間司法改革基金會備份。
